臺灣臺中地方法院民事裁定
110年度聲字第303號
聲  請  人  朱欣珮  
            朱柏仰  
            黃緗齡  
共      同
訴訟代理人  廖國豪律師
相  對  人  合作金庫商業銀行股份有限公司

法定代理人  雷仲達  
上列當事人間聲請停止執行事件，本院裁定如下：
    主  文
聲請駁回。
聲請程序費用由聲請人負擔。
    理  由
一、按強制執行法第18條第1項規定強制執行程序開始後，除法
    律另有規定外，不停止執行。明示以不停止執行為原則。同
    條第二項所以例外規定得停止執行，係因回復原狀等訴訟如
    果勝訴確定，據以強制執行之執行名義將失其效力，為避免
    債務人發生難以回復之損害，故於受訴法院認有必要時，得
    裁定停止執行。如果受訴法院認無必要，僅因債務人聲明願
    供擔保，亦須裁定停止執行，無異許可債務人僅憑一己之意
    思，即可達到停止執行之目的，不僅與該條所定原則上不停
    止執行之立法意旨有違，且無法防止債務人濫行訴訟以拖延
    執行。故應認為縱債務人聲明願供擔保，仍須受訴法院認有
    必要者，始得裁定停止執行，最高法院 99 年度台抗字第 1
    26 號 民事裁定意旨參照。
二、聲請意旨略以：相對人以臺灣南投地方法院100年度司執字
    第18847號債權憑證(原執行名義為：同法院95年促字第6062
    號支付命令，下稱系爭債權憑證)為執行名義，向本院聲請
    對聲請人為強制執行，經本院110年度司執字第102135號清
    償債務強執行事件受理(下稱系爭執行事件)，惟聲請人並未
    積欠相對人債務，積欠相對人債務者實為訴外人朱永裕即聲
    請人之被繼承人，朱永裕於94年11月1日歿，其繼承人即聲
    請人已於94年11月21日向本院辦理拋棄繼承，經本院以中院
    慶家協94繼2169字第107544號函准予備查，然相對人竟於95
    年間向臺灣南投地方法院對聲請人聲請核發支付命令，並經
    臺灣南投地方法院核發95年度促字第6062號支付命令准相對
    人之請求，相對人再據上開支付命令換發系爭債權憑證，是
    聲請人與相對人間並無債權債務關係存在，相對人持系爭債
    權憑證為執行名義就聲請人對第三人之存款債權、金錢債權
    聲請為強制執行，已侵害聲請人之個人財產。聲請人已依強
    制執行法第14條第1項及第2項規定提起債務人異議之訴，現
    由本院以110年度訴字第2694號債務人異議之訴事件審理中
    。倘不停止執行，聲請人權益無法保障，為此依強制執行法
    第18條第2項之規定，聲請人願供擔保請求在上開債務人異
    議之訴審理終結前停止強制執行程序等語。
三、經查，聲請人對相對人提起之債務人異議之訴部分（案號為
    ：本院110年度訴字第2694號），業經本院認聲請人所提起
    之訴訟在法律上顯無理由，不經言詞辯論而判決駁回在案，
    有該判決在卷可稽。揆諸前揭說明，聲請人縱陳明願供擔保
    聲請停止系爭執行事件之執行程序，然因本院既認為聲請人
    所提起之訴訟法律上顯無理由，自無停止執行之必要，是聲
    請人之聲請，不應准許，應予駁回。
四、依強制執行法第30條之1，民事訴訟法第95條、第78條，裁
    定如主文。
　　
中　　華　　民　　國　　110 　年　　10　　月　　29　　日
                  民事第一庭  法  官  許石慶
以上正本係照原本作成。
聲請人如不服本裁定，應於送達後10日內，向本院提出抗告狀（
須附繕本），並繳納新臺幣1000元之裁判費。
中　　華　　民　　國　　110 　年　　10　　月　　29　　日
　　                          書記官  陳其良